臺灣高等法院刑事判決　　　　　　　　96年度上訴字第3495號
上　訴　人
即　被　告　丙○○
　　　　　　　　　　（現羈押於臺灣臺北看守所）
選任辯護人　劉大新律師
上　訴　人
即　被　告　戊○○
指定辯護人　本院公設辯護人乙○○
上列上訴人因違反毒品危害防制條例等案件，不服臺灣新竹地方
法院，中華民國96年6月29日第一審判決（起訴案號：臺灣新竹
地方法院檢察署93年度偵字第3902、4674號、93年度毒偵字第46
5、791、1364、1365、1414號、94年度偵字第1181、1331號），
提起上訴，本院判決如下：
    主  文
原判決關於戊○○部分撤銷。
戊○○連續施用第一級毒品，累犯，處有期徒刑壹年，扣案如附
表二編號1、5所示之物沒收銷燬之，扣案如附表二編號2、6所示
之物沒收之；減為有期徒刑陸月，扣案如附表二編號1、5所示之
物沒收銷燬之，扣案如附表二編號2、6所示之物沒收之。又連續
施用第二級毒品，累犯，處有期徒刑捌月，扣案如附表二編號3
所示之物沒收銷燬之，扣案如附表二編號4所示之物沒收之；減
為有期徒刑肆月，扣案如附表二編號3所示之物沒收銷燬之，扣
案如附表二編號4所示之物沒收之。又未經許可，持有子彈，累
犯，處有期徒刑伍月，併科罰金新臺幣萬元，罰金如易服勞役
，以新臺幣壹仟元折算壹日，扣案如附表二編號8所示之物沒收
之；減為有期徒刑貳月又拾伍日，併科罰金新臺幣壹萬伍仟元，
罰金如易服勞役，以新臺幣壹仟元折算壹日，扣案如附表二編號
8所示之物沒收之。又未經許可，寄藏可發射子彈具有殺傷力之
改造手槍，累犯，免刑，扣案如附表二編號10、11所示之物沒收
。又未經許可，持有可發射子彈具有殺傷力之改造手槍，累犯，
處有期徒刑壹年陸月，併科罰金新臺幣拾萬元，罰金如易服勞役
，以新臺幣壹仟元折算壹日，扣案如附表二編號14、15所示之物
沒收之；減為有期徒刑玖月，併科罰金新臺幣伍萬元，罰金如易
服勞役，以新臺幣壹仟元折算壹日，扣案如附表二編號14、15所
示之物沒收之。應執行有期徒刑壹年捌月又拾伍日，併科罰金新
臺幣陸萬元，罰金如易服勞役，以新臺幣壹仟元折算壹日，扣案
如附表二編號1、3、5所示之物沒收銷燬之，扣案如附表二編號2
、4、6、8、10、11、14、15所示之物均沒收之。
丙○○上訴駁回。
    事  實
一、丙○○部分：
    丙○○綽號固喜（客家話音譯，亦有記載故惜、故錫、古喜
    ）明知海洛因、安非他命分屬於毒品危害防制條例第2條第1
    項第1款、第2款所規範之第一、二級毒品，不得製造、運輸
    、販賣、轉讓、施用或持有。竟基於意圖營利販賣第一級毒
    品海洛因之概括犯意，先後多次販賣第一級毒品（販賣之時
    間、對象、手段、數量、及販毒所得詳如附表一編號1至3所
    示）。復另行起意，基於意圖營利販賣第二級毒品安非他命
    之概括犯意，先後多次販賣第二級毒品安非他命（販賣之時
    間、對象、手段、數量、及販毒所得詳如附表一編號4至10
    所示）。
二、戊○○部分：
  (一)戊○○基於施用第一級毒品海洛因之概括犯意，自92年11月
    間起至95年2月25日止，在其位於新竹縣竹東鎮○○路37巷5
    號之住處，以將第一級毒品海洛因摻水置入注射針筒施打於
    血管之方式，連續施用第一級毒品海洛因多次。復另行起意
    ，基於施用第二級毒品安非他命及甲基安非他命之概括犯意
    ，自91年9月間起至93年9月30日止，在前述住處，以將安非
    他命置放玻璃球內用火燒烤，讓其熔化起煙霧，再以吸食器
    吸食所產生之煙霧之方式，連續施用第二級毒品安非他命及
    甲基安非他命。嗣分別於(1)92年11月22日16時50分許，經警
    定期調驗毒品列管人口，通知親採尿液送驗結果，呈鴉片類
    （嗎啡、可待因）、安非他命類（安非他命、甲基安非他命
    ）陽性反應，而為警查獲。(2)93年7月1日15時3許，經其同
    意，在臺灣新竹地方法院檢察署採尿室親採尿液送鑑結果，
    呈鴉片類（嗎啡、可待因）、安非他命類（安非他命、甲基
    安非他命）陽性反應而查獲。(3)93年7月21日12時許，在上
    址住處為警扣得如附表二編號1至4所示之物，且於同日14時
    許所採集之尿液，經送驗結果，呈煙毒（嗎啡）及甲基安非
    他命反應，而為警查獲。(4)93年8月31日16時30分許，經警
    定期調驗毒品列管人口，通知親採尿液送驗結果，呈鴉片類
    （嗎啡、可待因）、安非他命類（安非他命、甲基安非他命
    ）陽性反應，而為警查獲。(5)93年9月16日14時30許，經警
    定期調驗毒品列管人口，通知親採尿液送驗結果，呈鴉片類
    （嗎啡、可待因）、安非他命類（安非他命、甲基安非他命
    ）陽性反應，而為警查獲。(6)93年9月30日凌晨2時20分許，
    為警在上址住處扣得如附表二編號5至6所示之物，且於同日
    13時30分許所採集之尿液，經送驗結果，呈嗎啡及甲基安非
    他命陽性反應，而為警查獲。
  (二)戊○○明知具有殺傷力之子彈為槍砲彈藥刀械管制條例第4
    條第1項第2款列管之彈藥，未經許可，不得持有，仍基於持
    有具有殺傷力之子彈之犯意，於93年7月20日，在桃園縣中
    壢市某不詳處所，向真實姓名、年籍不詳、綽號「阿水」之
    成年男子，以3000元之代價購買如附表二編號7至9所示之槍
    （不具殺傷力）、彈後，即無故持有附表二編號7至8所示之
    具有殺傷力之子彈。嗣於同年月21日12時許，為警在其上揭
    住處當場查獲，並扣得如附表二編號7至9所示之物。
  (三)戊○○復另行起意，明知具有殺傷力之改造手槍及子彈分別
    為槍砲彈藥刀械管制條例第4條第1項第1款、第2款所列管之
    槍枝及彈藥，未經許可，均不得持有，仍基於寄藏具有殺傷
    力之改造手槍及子彈之犯意，於89年間，受「徐振國」（已
    歿）之成年男子委託，代為保管如附表二編號10至13所示之
    槍彈（具殺傷力）、彈頭及彈殼（不具殺傷力），即未經許
    可，代為寄藏上揭槍彈，並置放在其上揭住處。嗣於93年8
    月31日18時30分許，其因知悉正值內政部公告報繳槍械可免
    除其刑之期間，乃在有偵查職務之公務員未發覺其持有上列
    具有殺傷力之槍彈前，持前開槍彈，至位於新竹縣竹東鎮○○街93號之新竹縣警察局竹東分局竹東派出所自首而報繳上
    揭槍彈。
  (四)戊○○復另行起意，明知具有殺傷力之改造手槍為槍砲彈藥
    刀械管制條例第4條第1項第1款所列管之槍枝，未經許可，
    不得持有，竟基於持有可發射子彈具有殺傷力之改造槍枝之
    犯意，於90、91年間某時，在不詳地點，自徐乾隆之兄長徐
    昱振（已歿）處收受如附表二編號14至15所示之槍（具殺傷
    力）、彈（不具殺傷力）後，即置放於上址住處，而未經許
    可，無故持有。嗣於93年9月16日上午10時許，在新竹縣竹
    東鎮○○路不詳地點，將其持有如附表二編號14、15所示之
    槍彈，及所竊得張進發所有車牌號碼FSH-307號之重型機車
    ，均交給徐乾隆保管（戊○○涉嫌竊盜部分另案經臺灣新竹
    地方法院檢察署檢察官偵查中、徐乾隆涉犯贓物罪部分業經
    檢察官另為不起訴處分、而違反違反槍砲彈藥刀械管制條例
    部分，業經另案原審94年度訴字第589號判決無罪），徐乾
    隆旋將如附表二編號14、15所示之槍彈均置於邱桂英皮包內
    （邱桂英涉嫌違反槍砲彈藥刀械管制部分另案經臺灣新竹地
    方法院檢察署檢察官偵查中），並於同日上午11時許，騎乘
    車號FS H-307號重型機車搭載邱桂英，行經新竹縣竹東鎮○○路○段44巷路口時，為警攔車盤查，因而查獲，並扣得如
    附表二編號14、15所示之槍彈等物。
三、案經內政部警政署保安警察第二總隊第一大隊第三中隊、行
    政院海岸巡防署新竹機動查緝隊、新竹縣警察局竹北分局、
    新竹縣警察局竹東分局、新竹市警察局第一分局、新竹市警
    察局第二分局報請臺灣新竹地方法院檢察署檢察官偵查起訴
    。
    理  由
壹、證據能力部分：
  一、被告丙○○部分：
    (一)證人甲○○、戊○○、李可明、丁○○、謝勝平、陳俊帆
      、林燕雄、劉康弘於偵查中之陳述，固屬被告以外之人於
      審判外之陳述，然係於偵查中向檢察官所為之陳述，除依
      法具結外，並於原審到庭具結陳述後，予被告丙○○反對
      詰問之機會，踐行合法調查程序，則本院自得綜合其等全
      部供述證據，斟酌卷內其他調查之證據資料，本於經驗及
      論理法則，作合理之比較而為取捨、判斷，故上述證人偵
      查中之陳述，自得作為證據（最高法院95年度台上字第61
      57號判決同此意旨可資參照）。
    (二)按被告以外之人於檢察事務官、司法警察官或司法警察調
      查中所為之陳述，基於實體發現真實之訴訟目的，依刑事
      訴訟法第159條之2規定，如與審判中之陳述不符時，經比
      較結果，其先前之陳述，相對「具有較可信之特別情況」
      ，且為證明犯罪事實存否所「必要」者，例外地賦與證據
      能力。是所謂「相對特別可信性」與「絕對特別可信性」
      ，係指陳述是否出於供述者之真意、有無違法取供情事之
      信用性而言，故應就偵查或調查筆錄製作之原因、過程及
      其功能等加以觀察其信用性，據以判斷該傳聞證據是否有
      顯不可信或有特別可信之情況而例外具有證據能力，並非
      對其陳述內容之證明力如何加以論斷，二者之層次有別，
      不容混淆（94年度台上字第629號判決參照）。證人甲○○、戊○○、李可明、丁○○、謝勝平於警詢之陳述，與
      原審審理中證述固有不符，然該等證人均未陳稱於警詢中
      有遭違法取供或非出於自由意願所為之情，並無受強暴、
      脅迫、詐欺、利誘等外力之干擾，且證人甲○○於原審宣
      稱因不知道為何警詢如此陳述，或因警方以通訊監察譯文
      詢問，或因提藥之故（見原審卷(四)第14頁、第18頁）、證
      人戊○○於原審宣稱係為交保之故（見原審卷(四)第30頁）
      、李可明於原審稱因提藥之故（見原審卷(四)第44頁）、丁○○、謝勝平於原審宣稱因有金錢糾紛之故（見原審卷(四)
      第53頁、第92頁），方才於警詢中對被告丙○○為不實指
      訴，然均與常理相違，而不可採（詳後述），況下述之合
      法監聽逐字譯文，亦有渠等與被告丙○○之對話，足認證
      人等於警詢之指述具有較可信之特別情況，又為證明被告
      丙○○是否有販賣第一級毒品海洛因及第二級毒品安非他
      命之犯罪事實存否所必要，足認以之作為證據為適當，得
      為本案之證據。
    (三)按被告以外之人於審判中有所在不明而無法傳喚或傳喚不
      到之情形，其於檢察事務官、司法警察官或司法警察調查
      中所為之陳述，經證明具有可信之特別情況，且為證明犯
      罪事實之存否所必要者，得為證據，刑事訴訟法第159條
      之3第3款定有明文。查證人己○○於警詢時所為之陳述，
      固屬審判外之傳聞證據，然證人即被告己○○於原審審理
      中傳、拘不到，現已所在不明，而經通緝在案等情，有通
      緝書在卷足稽（見原審卷(一)第151頁），本院審酌證人己○○於警詢中所陳述之內容，與其於偵查時具結後所證述
      內容大致相符，且有其與被告丙○○間通聯紀錄及監聽譯
      文在卷可資佐證，足認證人己○○於警詢中所為之陳述，
      客觀上具有較可信之特別情況，同時亦為證明被告丙○○
      犯罪事實存否所必要，依上揭規定，其於警詢中之證言自
      有證據能力。
    (四)按被告丙○○所涉犯違反毒品危害防制條例罪嫌，依被告
      丙○○行為時之修正前通訊保障及監察法第5條第1項第1
      款之規定，係屬於得核發通訊監察書之範圍。臺灣新竹地
      方法院檢察署檢察官以不能或難以其他方法蒐集或調查證
      據，有監察其相關通訊之必要，依職權核發通訊監察書，
      聲請書上已註明案由、觸犯之法條及監察理由，暨載明監
      察對象及核發原因（見93年度聲監續字第36號卷第22至23
      頁、93年度聲監字第30號卷第22至23頁），對於被告丙○○使用之0000000000號行動電話實施監聽，自屬合法。證
      人甲○○、戊○○、李可明、丁○○、己○○、謝勝平、
      陳俊帆、林燕雄、劉康弘等人亦均陳述係渠等與被告丙○○間談話內容（詳後述），是並無顯不可信之情況，是依
      刑事訴訟法第159條之4第1款之規定，本案取得之通訊監
      察錄音及譯文，於法並無不合，應認有證據能力。另被告
      丙○○於原審之辯護人稱被告丙○○之逃亡資料與其犯罪
      行為無關，無證據能力（見原審卷(四)第11頁），惟94年度
      偵字第1331號臺灣新竹地方法院檢察署檢察官拘票、小隊
      長陳政誠所製作之報告書及原審95年4月14日95年新院雲
      刑孝緝字第71號通緝書等分別係承辦書記官承檢察官及法
      官之指示，於職務上所製作之紀錄文書，暨司法警察於職
      務上所製作之紀錄文書，並無任何不可信之狀況，況且依
      辯護人所言應係爭執上揭文書與被告丙○○所為販賣毒品
      犯行間之相關性，應屬證明力之問題，從而應認上揭文書
      均有證據能力。
  二、被告戊○○部分：
      下列引用關於戊○○部分之證據資料，被告戊○○於原審
      對之證據能力並不爭執（見原審卷(一)第119頁），而未於
      言詞辯論終結前聲明異議，依刑事訴訟法第159條之5第2
      項規定，視為已有將該等傳聞證據採為證據之同意，本院
      審酌下列證據資料作成之情況，查無違法取證之情形，認
      應係出於其自由意志，具有可信性，並無不適宜作為證據
      之情形，認具有證據能力。
貳、丙○○部分：
  一、訊據上訴人即被告丙○○矢口否認有何販賣第一級毒品海
      洛因及第二級毒品安非他命之犯行，辯稱：證人都是經常
      到我家賭博之人，因我常贏，他們不滿才做不利證述，且
      警察監聽結果，並無實質證據可以證明我販毒，在我家住
      處亦無搜索出相關證物云云。
  二、經查：
    (一)販賣第一級毒品海洛因、第二級毒品安非他命予己○○部
      分：
      附表一編號1、8所示販賣第一級毒品海洛因、第二級毒品
      安非他命予己○○部分，業據己○○於警詢時證述：我施
      用安非他命與海洛因，毒品是被告丙○○給我的，沒有金
      錢交易；通訊監察譯文中談及之金錢及毒品，是有人欠被
      告丙○○錢要我去拿；監聽譯文內顯示之「男的」、「粗
      的」是代表毒品安非他命；「女的」、「細的」是代表毒
      品海洛因；被告丙○○綽號「故惜」，有販賣毒品；被告
      丙○○第1次給我毒品是92年2月份，在他家給的；總共給
      我十幾次，種類有海洛因及安非他命；被告丙○○給我毒
      品的原因是因為我是他手下，負責幫他收毒品的錢，才提
      供我吸食毒品（見毒偵827卷第4頁正、反面、第6頁反面
      ）；於偵查中復結證稱：我當兵時就用0000000000號手機
      至今；93年5月7日凌晨零時33分的通訊監察譯文，是幫被
      告丙○○向不認識之人收5000元，收到後即電告被告丙○○；同年5月10日22時51分通訊監察譯文，是確認對方有
      帶錢來，而我已經把人帶到樓下；5月21日的通訊監察譯
      文，「兩個男生」是指2000元安非他命，張維平要我和被
      告丙○○拿2000元的安非他命過去給他，「七個男生」是
      阿強欠被告丙○○7000元安非他命的錢，我去跟阿強收取
      後，在路上打電話給被告丙○○回報；同年6月18日的通
      訊監察譯文，是我抵達被告丙○○住家前打的電話，那天
      去他家吸安非他命；92年2月開始跟被告丙○○拿安非他
      命，平均1個月拿2次安非他命，海洛因平均1個月1次，但
      是量比較大，接近4分之1錢的量等語明確（見毒偵827卷
      第63至67頁）。復有監聽譯文、指認資料在卷可稽（見毒
      偵827卷第29至33頁、第21頁、第70頁），互核相符。而
      己○○於93年7月13日採集之尿液鍵驗結果，確呈有施用
      第一級毒品海洛因及第二級毒品安非他命之行為，有三軍
      總醫院臨床病理科臨床毒藥物檢驗室93年7月29日濫用藥
      物尿液檢驗報告可佐（見毒偵3549卷第7頁、毒偵827卷第
      60頁）。從而應認己○○上揭陳述確屬真實而可憑採。
    (二)販賣第一級毒品海洛因予謝勝平部分：
      (1)附表一編號2所示販賣第一級毒品海洛因予謝勝平部分
        業據證人謝勝平於警詢時證稱：我所施用之海洛因是跟
        綽號「故錫」之人買的（見偵3996卷第5頁）；偵查時
        亦結證稱：我沒有固定使用之電話打給「古喜」，「古
        喜」的手機是0000000000，我會跟他說大約幾分鐘到，
        他家樓下有監視器，到了他就會開門跟我交易，交易地
        點都是在「古喜」家3樓；93年5月6日的譯文第1通是約
        定要買海洛因，我用紅寶石戒指跟他換1包海洛因，價
        值約2000元；同年5月10日我拿贓物手錶及花瓶去「古
        喜」家跟他換4分之1錢的海洛因，價值約5000元；同年
        5月11日拿天眼天珠去「古喜」家換2包海洛因，價值約
        4000元；同年5月23日12點我拿10000元跟「古喜」買海
        洛因，「古喜」的海洛因都是2000元1小包，另外4分之
        1錢、半錢、1萬元有另外的包法；「古喜」知道他的電
        話有被監聽，93年4月他說過電話被人監聽，之前都會
        說是粗的或細的，粗的指安非他命，細的指海洛因，後
        來我到他家時，他說電話被監聽，叫我不要講代號等語
        （見偵3996卷第37頁、第39頁）。復有如附表一編號2
        所示監聽譯文、指認資料在卷可稽（見偵3996卷第26至
        28頁、第43頁），互核相符。而謝勝平於附表一編號2
        所示時間內，確有施用第一級毒品海洛因之事實，亦經
        另案原審93年度訴字第364號判決確定在案。從而應認
        謝勝平上揭陳述確屬真實而可憑採。
      (2)證人謝勝平雖於原審更易前詞稱：92、93年間與被告丙○○有賭博糾紛，到我入看守所前，丙○○累積欠我10
        000元，譯文中所講紅寶石、天珠、手錶及瓶子等是我
        拿去要跟丙○○換錢後，拿去向他人買毒品，可是我竊
        盜所得之贓物，每次要拿去賣給他，他都說不要，偵訊
        筆錄是我懷恨在心所言云云（見原審卷(四)第90至93頁、
        第98頁）。惟證人謝勝平於警詢之初及偵查中均稱與被
        告丙○○間並無任何糾紛（見偵3996卷第6頁反面、第
        39頁），被告丙○○於原審亦供稱與證人謝勝平無過節
        （見原審卷(一)第183頁反面），則證人謝勝平已無虛構
        販毒情節藉以誣指被告丙○○之必要。再證人謝勝平對
        其與被告丙○○間賭博債務之細節諸如積欠時間、詳細
        細目等均無法詳細陳述，亦未提出任何書面憑據，亦難
        認其所述屬實。況觀之證人謝勝平與被告丙○○間如附
        表一編號2所示之通訊監察譯文內容，亦均核與證人謝
        勝平所陳相同，且二人間通話內容均屬正常，亦未見有
        任何相處不睦之情，是該等警詢與偵查之證述是否均為
        證人謝勝平胡亂所編，恐有疑義。況證人謝勝平為警查
        獲時係涉犯施用毒品案件，且坦承施用第一級毒品海洛
        因犯行不諱（見偵3996號卷第5頁），而販毒乃重罪，
        販賣毒品之人往往不欲為人知悉真實姓名、年籍以逃避
        追緝，故證人謝勝平指稱毒品來源為「故錫」，亦與常
        理相合，然嗣後其卻稱係因與被告丙○○間之賭債糾紛
        而懷恨在心誣陷被告丙○○涉犯販賣毒品之重罪云云，
        實乃匪夷所思。再證人謝勝平於上揭為警監聽期間，先
        後有交付被告丙○○紅寶石戒指、天珠、手錶、瓶子等
        財物之情，則果真被告丙○○確有積欠證人謝勝平款項
        未還，衡情應係其單純直接將款項清償證人謝勝平即可
        ，又豈有證人謝勝平以自己之財物交予被告丙○○以換
        取金錢後再向他人購買毒品之理？且證人謝勝平已自承
        係竊取他人財物以為購買毒品所需等情，則其又為何不
        向積欠其賭債之被告丙○○催討，反而一再將竊盜所得
        財物帶至被告丙○○處要求換取金錢，且經被告丙○○
        屢加以拒絕猶仍一再前往，凡此均顯見證人謝勝平於本
        院審理時所證述內容有違常情，純係迴護被告丙○○之
        詞，而不足採信。
    (三)販賣第一級毒品海洛因予林燕雄部分：
      附表一編號3所示之事實，業據證人林燕雄於警詢時證述
      ：我1個月前施用的毒品為海洛因，是用注射針筒注射於
      左手背掌，毒品來源是向竹東鎮○○路上一位綽號叫「故
      惜」的人購買，我跟故惜有見過面，是用電話與他聯絡；
      （見毒偵761卷第7頁反面至8頁）；偵查時證稱：我的手
      機號碼為0000000000號，使用期間為93年3、4月至5月底
      ，毒品是跟「古喜」買的，是用我的手機打給他，跟他約
      定買毒品，都約在他家樓下鐵門旁邊交易，每次均買2000
      元的海洛因，5月7、11日、21日交易均有成交，「拿二個
      」、「拿二件」是指2000元的海洛因，5月9日這次未成交
      ，「現在沒有」是指現在沒有毒品可以賣我，都是一手交
      錢一手交貨，我買毒品時間沒有固定，都是先約好後，到
      他家樓下再打1次電話，都是「古喜」親手將海洛因交給
      我（見毒偵761卷第35至37頁）；於原審亦證述：我的毒
      品是向「故錫」買的，先打電話給他，告訴他拿多少錢，
      再約在他家樓下等，當時我使用的門號是0000000000號，
      毒品交易地點在被告丙○○家樓下，他家有裝設監視錄影
      機，我固定都跟他買2000元海洛因，我在警詢及偵查時所
      講實在等語甚明（見原審卷(四)第158至162頁、第165頁）
      。復有如附表一編號3所示監聽譯文、指認資料在卷可稽
      （見毒偵761卷第13頁、第45頁），互核相符。從而應認
      林燕雄上揭陳述確屬真實而可憑採。
    (四)販賣第二級毒品安非他命予甲○○部分：
      (1)附表一編號4所示之事實，業據證人即被告甲○○於警
        詢時證稱：警方於93年7月16日至我家中執行拘提時，
        在1 樓廁所化妝台上查扣2個安非他命殘渣袋、吸食器1
        具、3支注射器（1樓辦公室抽屜內1支、2樓房間衣架上
        小皮包內2支），我現在有施用海洛因及安非他命，大
        約5個小時需要施打毒品1次，地點都在家中，毒品來源
        有臺北中和的阿狗、中壢市的阿均、竹東的「故惜」，
        我跟「故惜」買過2次安非他命，地點都是在竹東鎮○○路3樓「故惜」的家中，我購買安非他命是1兩到3兩
        ，每1兩是3萬元，通常是透過電話確定有沒有貨，確定
        有貨時，我就會到他家，到他家門口時再打電話說我到
        了，他就會開門讓我上去購買等語（見毒偵763卷第7頁
        反面至9頁）；偵查時亦證述：毒品來源是新竹縣竹東
        的「古喜」、中和的阿狗、中壢的阿均買的，是用我的
        手機和對方約定買毒品，每次向「古喜」買安非他命1
        兩到3兩，每兩3萬元，未向他買過海洛因，93年3、4月
        間與「古喜」第1次見面時，我買3兩安非他命，地點在
        「古喜」家裡，我付9萬元，第2次是在6月中旬買1兩安
        非他命，價格3萬元，也是在「古喜」家交易，2次都是
        一手交錢，一手交貨，總共跟他買過2次安非他命，都
        是「古喜」親手交給我的等語綦詳（見毒偵763卷第36
        至38頁）。復有證人甲○○之指認資料在卷足稽（見毒
        偵763卷第12頁、第42頁）。
      (2)又證人甲○○於警詢之初及偵查中即已陳述與被告丙○○間並無任何糾紛，被告丙○○亦稱其二人間並無過節
        （見毒偵763卷第9頁、第38頁、原審卷(一)第183頁反面
        ），縱被告丙○○嗣宣稱證人係因賭博輸錢而為不實陳
        述，然亦未提出具體事證供本院調查。參以卷附93年5
        月15日通訊監察譯文（見毒偵763卷第10至11頁），證
        人甲○○於警詢及偵查時宣稱該次是被告丙○○邀其去
        臺北拿1公斤的安非他命等云（見毒偵763卷第8頁、第
        38頁），由渠等間所聯絡內容，亦足證證人甲○○與被
        告丙○○間關係良好，並無任何怨隙。況證人甲○○一
        再證述當日並未取得毒品等語（見毒偵763卷第8頁、第
        38頁、原審卷(四)第15頁），亦足證證人甲○○並無任何
        因為報復而虛構犯罪情節以誣指被告販賣毒品之可能。
        從而，證人即被告甲○○於警詢及偵查時所為證述內容
        應與實情相符而堪採信。
      (3)證人甲○○嗣於原審雖更易前詞改稱：警詢時雖提及毒
        品來源及與「故錫」間之交易情形，然實際係本要向「
        故錫」買毒品，後來因跟他賭博，將錢輸掉，所以他毒
        品就沒有給我，但因現場有吸食器，就先施用解癮；另
        在偵查時係說假話，因當時正在提藥云云（見原審卷(四)
        第14至15頁、第17頁）。然證人甲○○於原審業已自承
        毒癮很強，當時去被告丙○○處是為了要跟他買毒品；
        警詢時亦自述：我約5個小時施用一次毒品；偵查時供
        述：從92年8、9月間用安非他命等語在卷（見原審卷(四)
        第13至14頁、毒偵763卷第7頁反面、第36頁）；再依其
        於82年間即有違反麻醉藥品管理條例前科，於88年2月
        18日假釋期滿後，旋於88年12月間即再犯施用毒品案件
        ，並於89年3月9日經法院裁定觀察勒戒及強制戒治，於
        90年1月10日期滿等情，有本院甲○○之全國紀錄表在
        卷足參，顯見其上開所述應屬實情。則證人甲○○既為
        解除毒癮，是以攜款前往被告丙○○處購買毒品，又豈
        有可能不先購買毒品，反而將款項悉數用以賭博之理？
        縱使證人甲○○在現場如同其所述已先施用現場所擺置
        之吸食器具施用毒品，而暫能解癮，然其既是已身染毒
        癮之人，足見之後仍會持續施用毒品，又豈會將款項全
        數賭光，完全不顧之後施用毒品之需求？證人甲○○雖
        又證述：被告有說明後天會拿毒品給我云云，繼又證稱
        ：既然被告沒有毒品，我就去找別人買云云（見原審卷
        (四)第24頁）。然其果真如其所供述，曾要向被告丙○○
        買毒品，但都賭輸，有2次，1次是5、6萬元，1次是3萬
        元等情（見原審卷(四)第20頁），則證人甲○○既已將款
        項悉數賭輸，被告丙○○何有可能於之後將毒品交予證
        人甲○○？且證人甲○○既已將欲購買毒品之款項賭輸
        ，又何有再持款項向他人購買之理？況且果真有本欲向
        被告丙○○購買毒品，卻因賭博賭輸而無法購買之情，
        一再證述販毒刑期那麼長，不敢隨便講以誣陷被告丙○○之證人甲○○，又為何於警詢及偵查時完全未提及此
        情？況證人甲○○於警詢及偵查時均證述歷歷，迄於原
        審審理時卻翻供，足見渠對被告丙○○戒之甚懼，謂渠
        明知被告丙○○並未販賣毒品，卻猶於警詢及偵查時虛
        構；販賣毒品情節以陷其入販賣毒品之重罪，實乃無法
        想像。從而證人甲○○於原審審理時所證述上情，均顯
        與常情有違，無足採信。又證人甲○○自承於偵查中神
        智尚屬清楚（見原審卷(四)第22頁），且觀其於偵查時，
        對如何向被告丙○○購買毒品、如何交易、款項為何、
        購買多少毒品、自己施用毒品之時地及方式、被告丙○○之特徵、通訊譯文之由來等情均能明白證述，條理分
        明，尚能從數張指認照片中明確指出何者為被告丙○○
        等情，足認證人甲○○於警詢及偵查時均意識清楚，精
        神狀態正常，是其所為證述內容當屬可採。
    (五)販賣第二級毒品安非他命予戊○○部分：
      (1)附表一編號5所示之事實，業據證人即被告戊○○於警
        詢時證稱：0000000000號行動電話是登記在我名下，我
        向「故惜」購買安非他命，我會先打電話0000000000，
        問他在不在，「故惜」就會叫我到他家，然後我再打他
        行動電話，「故惜」就會下樓帶我至他3樓家中，我會
        當面與故惜交易毒品等語（見毒偵791卷第6至7頁）；
        偵查中證述：手機號碼為0000000000，有使用安非他命
        ，93年5、6月份是跟綽號「古喜」的人拿安非他命，93
        年5月6日下午4、5點，我去「古喜」家樓下，打電話給
        他，他讓我上去他家3樓用1500元買1小包安非他命，我
        和「古喜」一手交錢，一手交貨，93年5月7日下午6、7
        點，我打電話跟「古喜」約在他家樓下門口，以500元
        和他買安非他命，在1樓門口成交，「古喜」身高170公
        分左右，瘦瘦的，皮膚白白的，短髮，沒有染髮，年約
        40歲左右，我跟「古喜」國中就認識，都是竹東人，今
        年3、4月才知道他在賣毒品，「古喜」本名為丙○○，
        通訊監察譯文中「芳子」是我等語（見毒偵791卷第29
        至31頁）；於原審羈押審查時亦證述：警詢及偵查所述
        均實在，我到丙○○家買毒品，事先以0000000000號電
        話聯絡丙○○之電話0000000000號，丙○○住在新竹縣
        竹東鎮○○路7—11店旁，我都在那邊跟他買的，通聯
        紀錄是我跟丙○○通話內容，丙○○綽號是「故錫」等
        語明確（見聲羈125卷第5頁、第7至8頁）。而證人戊○○與被告丙○○間並無任何糾紛，被告丙○○亦稱與之
        無過節（毒偵791卷第31頁、原審卷(一)第183頁反面），
        且渠等又係國中就認識，且同係竹東人等情，亦如前述
        ，從而證人戊○○已無蓄意虛構事實以便誣指被告丙○○之動機。復有如附表一編號5所示之通訊監察譯文及
        指認資料在卷足佐（見毒偵791卷第8頁、第10頁、第34
        頁），互核相符。從而應認戊○○上揭陳述確屬真實而
        可憑採。
      (2)證人戊○○雖嗣於原審翻異前詞改稱：是警察叫我要照
        著監聽譯文上面這樣講，才能夠交保，所以我才照著監
        聽譯文這樣講，說我有跟丙○○買500元安非他命，偵
        查中則是因為想說在警詢時已這樣講，就也要照著這樣
        講云云（見原審卷(四)第30至31頁）。惟證人戊○○對於
        警詢時究係何謂警員在何種情形下讓其獲得如果指認被
        告丙○○即可獲得交保一節，係證述：我也不知道，當
        天在辦公室做筆錄時來來去去那麼多人，我就聽到有位
        警察經過說了一句，可是我不確定是誰說的，當時那位
        警察說了一句就走了，之後並無其他警察這樣講（見原
        審卷(四)第36頁、第39頁）。則謂證人戊○○在甫遭查獲
        ，僅因警局辦公室內不知何人在何種情況下，也不知根
        據為何之偶一言語，證人戊○○即奉為圭臬，果真於警
        詢及偵查時一再證述被告丙○○之販毒情節，實乃難以
        想像。且觀證人戊○○於93年7月21日12時許在其位於
        新竹縣竹東鎮○○路37巷5號之住處為警查獲，同日20
        時許經警解送至臺灣新竹地方法院檢察署，經檢察官訊
        問後，檢察官係以其涉有持有手槍及施用毒品罪嫌，且
        有事實足認為有湮滅、偽造、變造證據或勾串共犯或證
        人之虞，所涉犯為死刑、無期徒刑或最輕本刑為五年以
        上有期徒刑之罪，非予羈押，顯難進行追訴審判為由，
        向原審聲請羈押，證人戊○○於偵查時尚證稱：「請求
        交保，否則翻供」等語，有其偵訊筆錄、點名單及臺灣
        新竹地方法院檢察署檢察官羈押聲請書各1份在卷足佐
        （見毒偵791卷第28頁、第32頁、第36頁）。而證人戊○○於警詢及偵查時均證述曾在上揭時地向被告丙○○
        購買第二級毒品等情，已如前述，從而證人即被告戊○○果真如其所述係為求交保，不惜配合監聽譯文結果誣
        指被告丙○○販毒，則在檢察官已向法院聲請羈押之情
        況下，自應改弦更張，亦即如其所證述般加以翻供，方
        屬常理，然其卻仍於原審羈押審查時具結後證述確係向
        被告丙○○購買毒品等情，亦如前述，且在原審審理時
        經檢察官詰問：為何仍係如此供述，為何認為這樣就可
        以避免收押時，其亦答稱：我也不知道等情（見原審卷
        (四)第31頁），從而證人戊○○上揭所述理由顯與實際情
        況有違，不足採信。況證人戊○○於偵查及原審羈押審
        理訊問時均已具結，在擔負偽證責任之下，為上揭確曾
        向被告丙○○購買第二級毒品安非他命之證述內容，謂
        其甘冒偽證罪之處罰，而換取是否確實可獲交保尚屬未
        定之有利於己情況，更屬有違常情，從而證人即被告戊○○於原審審理時所證稱是為求交保云云，不足採信。
        證人戊○○於原審審理時雖又證述：我是叫丙○○幫我
        找安非他命，不是要跟他拿云云（見原審卷(四)第32頁）
        ，然觀附表一5所示監聽譯文內容，證人戊○○是直接
        告知被告丙○○要拿一個半、半個等語，並非告知被告
        丙○○要其幫忙調取毒品，且在陳述要拿一個半或半個
        後，均是直接前往被告丙○○處，被告丙○○也未回覆
        需要時間調取，顯見證人即被告戊○○所述僅是要被告
        丙○○幫忙調取毒品一節，亦與譯文內容全然不符，無
        足憑採。
    (六)販賣第二級毒品安非他命予李可明部分：
      (1)附表一編號6所示之事實，業據證人李可明於警詢證述
        ：我的安非他命曾向綽號「固喜」之人購買，「固喜」
        就是丙○○（見毒偵757卷第5頁反面）；偵查時證稱：
        毒品是向「古喜」買的，93年5月7日16點47分00000000
        00號電話是我講的，我和固喜通電話，譯文中「還有那
        種的」是指安非他命，同日16點50分的電話是我講的，
        譯文中「兩個」是指2000元的安非他命，我到時，有打
        電話告訴他我來了，2000元有成交，我打電話後有進去
        他家拿2000元給「古喜」，跟他拿1包安非他命等語甚
        明（見毒偵757卷第28至29頁）。而證人李可明與被告
        丙○○間並無任何衝突，被告丙○○亦稱與之無過節（
        見原審卷(一)第183頁反面、原審卷(四)第41頁），是其並
        無任何挾怨報復是以誣指被告丙○○販毒之可能。復有
        如附表一編號6所示之通訊監察譯文及指認資料在卷足
        佐（見毒偵757卷第34至36頁），互核相符。從而應認
        李可明上揭陳述確屬真實而可憑採。
      (2)證人李可明雖嗣於原審更易前詞證稱：我當時有要跟被
        告丙○○買安非他命，但他沒有賣給我云云（見原審卷
        (四)第42頁）。然其對於監聽譯文中所載「還有那種的」
        及「兩個」亦證述係分指安非他命、2000元之意（見原
        審卷(四)第42至43頁）；且對於偵查中所陳與被告丙○○
        以2000元交易1包安非他命之情，亦稱是實話（見原審
        卷(四)第49頁），均與偵查中所陳並無二致。又其自承當
        時係因毒癮發作而去找被告丙○○買毒品（見原審卷(四)
        第43頁），是以其所證稱：後來上去後跟被告丙○○賭
        博，之後也沒拿到毒品，就離開云云（見原審卷(一)第11
        7頁），顯與一般施用毒品之人毒癮發作時，即必須立
        刻施用毒品以解癮之常情不符，顯不足採信。再證人李
        可明原審審理時需面對被告丙○○亦於同日出庭應訊，
        其係在同時需指認被告丙○○犯有販賣毒品之罪行，故
        難免承擔巨大壓力，此從證人即被告李可明亦證述：有
        承受壓力等語即知（見原審卷(四)第46頁）。從而證人李
        可明於原審改稱被告丙○○沒有賣毒品、忘記93年5月7
        日有無交易成功云云，當均係證人李可明承受壓力始然
        ，自難僅因此即認其於警詢及偵查時所證述上開內容無
        可採信，誠屬當然。
    (七)販賣第二級毒品安非他命予丁○○部分：
      (1)附表一編號7所示之事實，業據證人丁○○於警詢證述
        ：我施用之安非他命是經朋友介紹向竹東鎮○○路1名
        叫丙○○（綽號「故惜」）的人所購買，丙○○大約40
        歲人，他賣的安非他命1公克1000元等語（見毒偵756卷
        第5頁反面）；偵查中證稱：2個月前在家中施用安非他
        命，毒品是向我在警局中指認的那個人買的，我是和朋
        友（即潘明德）去竹東某處的房屋門口，以1000元買1
        小包安非他命，我們2人分，我把安非他命帶回家吸，
        5月時，我朋友（潘明德）先用電話跟他聯絡，跟他說
        要買「粗的」1個，我們到時按門鈴，他就從樓上下來
        ，我和我朋友（潘明德）湊1000元買毒品，我朋友就是
        我弟弟，應該是93年5月15日18點40分那次，那天我弟
        弟在家打電話出去跟對方約，賣毒品給我的人瘦瘦的，
        沒有染頭髮，短髮，年約40歲左右等語（見毒偵756卷
        第19至20頁）；原審準備程序亦陳述：我吸的安非他命
        是跟丙○○買的，就是跟我當時指認的那個人買的等語
        明確（見原審卷(一)第145頁）。復有如附表一編號7所示
        之通訊監察譯文及指認資料在卷足佐（見毒偵756卷第
        14頁、第24頁），互核相符。從而應認丁○○上揭陳述
        確屬真實而可憑採。
      (2)證人丁○○雖嗣於原審審理時初始更易前詞證述：因與
        被告丙○○有金錢糾紛，被警查獲後，警察叫我要指認
        丙○○，我因為很討厭他，所以我就指認他云云，然其
        對於「欠多少錢？」、「哪一個月份處理掉？」、「處
        理掉之後還有無糾紛？」及「印象中是欠好幾萬還是不
        到一萬元？」等攸關金錢糾紛內容之問題，證人即被告
        丁○○均分別答覆「後來有處理掉。」、「到底是哪個
        月份，我也不記得。」、「反正就是我後來沒有跟他來
        往。」及「我也不清楚。」云云（見原審卷(四)第53、54
        頁）。足見其對於該糾紛之具體事項諸如金額多少、何
        時清償、事後如何懷恨等均無法明確陳述，從而果真其
        確曾因金錢糾紛而對被告丙○○懷有如此深厚之怨恨，
        進而要誣指被告丙○○販毒犯行以為報復，其又豈會對
        糾紛之具體內容完全無法明白敘述？再參以其所自承：
        我很快就跟丙○○處理掉，到底是哪個月，我也不記得
        等情（見原審卷(四)第53頁），既然係在很快時間中已處
        理完畢，謂證人丁○○僅因在短時間中被告丙○○曾追
        索債款一節，就對之懷恨甚深，更屬令人難以置信。而
        證人丁○○復於原審審理時證稱：在偵查時及法院準備
        程序時所言實在，審理中之所以稱未向被告丙○○買毒
        品，係因來自丙○○之壓力所致（見原審卷(四)第56至57
        頁）。從而證人丁○○於原審審理時確心中有壓力方於
        初始為此證述，應可堪認定，自難僅以此即遽謂證人丁○○警詢及偵查時所述並非實情，自不待言。
    (八)販賣第二級毒品安非他命予陳俊帆部分：
      附表一編號9所示之事實，業據證人陳俊帆於警詢時證稱
      ：行動電話門號0000000000號是我申請使用，行動電話00
      00000000號是綽號「故惜」使用，交易地點都是在「故惜
      」竹東鎮○○路家樓下，是我先打電話給「故惜」有沒有
      安非他命，然後到「故惜「家樓下後再撥一次電話通知「
      故惜」，我已經到了，「故惜」就會下樓將安非他命交給
      我，與我完成交易等語（見毒偵762卷第8頁反面至9頁）
      ；偵查中證述：我的手機號碼為0000000000號，從92年3
      月份使用迄今，有施用安非他命，毒品是經由朋友介紹向
      「古喜」買的，我用手機打「古喜」的手機0000000000號
      ，跟他買安非他命，約在「古喜」家門口，到他家門口再
      打1次電話給他，都是在他家門口交易，93年5月6日通訊
      監察譯文第1通是約定要買毒品，5分鐘後到，第2次表示
      已經到他家門口，那次買1000元，1小包安非他命，有成
      交，同年5月10日這通也是跟他先約時間，到了他家門口
      後又打電話給他，這次是買2000元安非他命，前1次我有
      打電話問有無「2個」，他說沒有，我的意思是問他有無2
      000元安非他命，他說沒有，隔天我打給他，他一聽到聲
      音就知道是，「古喜」瘦瘦的，膚色是白的，短髮，沒有
      染髮，年齡約3、40歲人，每次交易都是一手交錢、一手
      交貨等語明確（見毒偵762卷第24至26頁）；於原審審理
      時亦證述：我當時是用0000000000號行動電話打電話跟被
      告丙○○說要多少東西，然後再到他家樓下等，他就會拿
      出來給我，都是一手交錢一手交貨，購買地點在丙○○家
      樓下，附近有7—11，我沒有進去丙○○家過，我在警詢
      及偵查時所講過程正確等語明確（見原審卷(四)第109至113
      頁、第115頁），互核內容大致相符。而證人陳俊帆與被
      告丙○○間並無任何怨隙，被告丙○○於原審亦當庭一再
      否認認識證人陳俊帆等情（見毒偵762卷第26頁、原審卷
      (四)第119頁），從而證人陳俊帆並無任何虛構事實誣指被
      告丙○○有販賣毒品犯行之理。復有如附表一編號9所示
      之通訊監察譯文及指認資料在卷足佐（見偵1331卷第8頁
      、毒偵762卷第30頁），互核相符。而證人陳俊帆嗣因施
      用第二級毒品安非他命案件，於93年7月16日20時35分許
      在其住處為警查獲，斯時扣得第二級毒品安非他命1包（
      毛重0.69公克）、殘渣袋8小包及安非他命吸食器1組等物
      ，經警將其親採封緘之尿液送驗結果呈甲基安非他命陽性
      反應等情，亦有搜索扣押筆錄、扣押物品目錄表、真實姓
      名代號對照表及國防部憲兵司令部刑事鑑識中心93年9月1
      6日（93）宇鑑字第12207號鑑驗通知書各1份在卷足稽（
      見毒偵762卷第5至6頁、第18頁、第47頁），足見其所證
      述有施用第二級毒品安非他命之情形為真，是以由上揭資
      料相互勾稽，從而應認陳俊帆上揭陳述確屬真實而可憑採
      。
    (九)販賣第二級毒品予劉康弘部分：
      (1)附表一編號10所示之事實，業據證人劉康弘於偵查中結
        證稱：我打到丙○○的手機，我都跟他說我要去他家玩
        ，他就知道意思就知道我要去買毒品，到他家樓下再打
        電話給他，告訴他我到了，他就會開門等語明確（見毒
        偵緝75卷第21頁）。復有如附表一編號10所示之通訊監
        察譯文在卷足佐（見他370卷第288頁），互核相符。
      (2)證人劉康弘雖嗣於原審審理時更易前詞改稱：未向被告
        丙○○買過毒品，偵查中會如此說，是因我賭博輸他錢
        ，提藥已經很痛苦，錢又輸光光，所以我想要害他云云
        （見原審卷(四)第147頁）。惟證人劉康弘於原審審理時
        先係證述：因為我賭博輸他錢，我提藥已經很痛苦了，
        錢又輸光光云云，經檢察官質疑其當時是否提藥很痛苦
        ，所以向他買等語時，其又證述：我過去找丙○○十幾
        次，總不會每次都在提藥，我每次過去跟他買藥，他就
        叫我等等等，等到後來就變成賭博云云（見原審卷(四)第
        148頁），是以其每次前往被告丙○○處之原因究竟是
        為了購買毒品以解毒癮，抑或僅是先購買毒品以備不時
        之需，所述內容已有不同。又經檢察官質之：既已提藥
        很痛苦，為何最後會變成賭博，如此如何解癮等語時，
        其又係證述：後來就叫另一藥頭彭亞倫到丙○○住處外
        面救我云云（見原審卷(四)第148頁），然其既毒癮已犯
        ，顯見前往被告丙○○處係為購買毒品以解癮，又豈有
        可能將欲購買毒品之款項用於賭博，且反而叫另一藥頭
        前來該處販賣毒品予其之理？況其買毒之錢既已輸光，
        又如何能向另一藥頭買藥？況證人劉康弘亦自承：去丙○○那裡輸多贏少，為了想翻本，才一直去，也有去別
        的賭場賭，輸贏大概一半一半，但我不會恨那邊賭場的
        人等語（見原審卷(四)第156頁），則證人劉康弘既也至
        別處賭場賭博，在輸贏互見之情況下，其又不致懷恨該
        賭場之人，則謂其會僅因在被告丙○○處賭博輸多贏少
        ，即如此懷恨，而於偵查時完全隱匿曾前往該處賭博之
        情，而虛構被告丙○○販賣毒品之情節俾以誣陷被告丙○○入此重罪，實難以想像。且果真證人劉康弘僅因賭
        博此事就對被告丙○○懷有如此深仇大恨，自係念茲在
        茲，欲報復之而後快，又豈有如其所證述：在做偵查筆
        錄前幾天，我開始恨他，做完筆錄後就忘了，不再恨他
        ，直到今年4月，收到傳票，我才又想到云云（見原審
        卷(四)第157頁）。則其心情怎可能多所轉折，即有時恨
        ，有時不恨，做筆錄之前就恨，做完筆錄就不恨，而如
        此收受自如，異於常人？證人劉康弘繼而於檢察官詰問
        ：如果如此懷恨在心，為何不向警方檢舉丙○○是藥頭
        ？其又證述：那時沒有想到，沒有恨到那種程度云云（
        見原審卷(四)第157頁），益徵證人劉康弘於原審審理時
        所證述內容有違常情，不足採信。
    (十)上述證人等均證述被告丙○○位於上址住處裝設有監視器
      等情在卷，已如前述，此亦經臺灣新竹地方法院檢察署檢
      察官指揮檢察事務官於93年7月21日至被告丙○○位於上
      址之住處勘驗，發覺該住處一樓騎樓處共有4支監視器，
      於3樓客廳亦有螢幕顯示等情，業經檢察事務官勘驗屬實
      ，並製有平面圖及監視器所在位置圖之勘驗筆錄暨拍攝照
      片共34幀在卷足憑（見他370卷第348至357頁），核與證
      人等所述情形相同。而毒品交易多秘密為之，是被告丙○○為辨識來者身分，同時避免販毒行為被查緝，是以裝設
      多達4支監視器，益徵其確有為上揭販賣毒品犯行之舉。
    (十一)查販賣毒品為重罪，且為政府歷年來投注諸多心力查緝之
      犯罪行為，從而販賣毒品之人多所遮掩，使用綽號，不以
      真名示人等，所在多有，是以施用毒品之人於遭查獲後僅
      供述向綽號某某之人購買毒品，而無法詳細指陳販賣毒品
      之人之真實姓名年籍等資料供警方查緝，亦甚普遍，然證
      人等人卻均能於警詢及偵查時從指認資料中指出被告丙○○即為販賣毒品予渠等之人，且所供述情節互核一致；而
      證人即被告甲○○、戊○○、李可明及丁○○暨證人陳俊
      帆、林燕雄分別於不同時日係經內政部警政署保安警察大
      隊第二總隊查獲，證人等係於遭查獲後在保二總隊第一大
      隊第三中隊刑事組製作筆錄；又證人即被告己○○、證人
      謝勝平分別於不同時間經行政院海岸巡防署北部地區巡防
      局新竹機動查緝隊查獲，並在該查緝隊第二分隊辦公室製
      作警詢筆錄；又證人劉康弘則係因通緝，經新竹市警察局
      第三分局緝獲後，經檢察官訊問時證述上情等情，有各該
      證人等所設犯施用毒品案件之移送書及警詢筆錄在卷足參
      ，在查獲警員、查獲地點、時間、製作筆錄地點等均有所
      不同之情形下，證人等所陳述販賣地點、方式卻均相同，
      且均有監聽譯文以為佐證，謂此純係巧合，或證人等均已
      有勾串是以證述相同內容，或係證人等均僅因和被告丙○○間有賭輸情事是以挾怨誣指而能證述相似之販毒犯行內
      容，實乃匪夷所思，難以憑採。
    (十二)再臺灣新竹地方法院檢察署檢察官開立拘票，責由司法警
      察至被告丙○○位於上址住處拘提其到案，然其在發覺警
      察至住處敲門後，即從2樓跳樓逃逸，導致腿摔斷，經警
      員再持拘票至其就診之重光醫院執行拘提，卻發覺其所住
      床號空著，置物櫃抽屜僅留幾張就醫收據，經主治醫師表
      示，被告丙○○雖申辦住院，並照章繳費，卻未實際住院
      等情，業經其辯護人徐國楨律師於偵查時陳述：前幾天他
      有來，我有見到他，這張診斷證明書是他女朋友昨天拿來
      的，他說有警察到他家敲門，他以為有事，就從2樓跳下
      來，把腿摔斷了等語在卷（見偵1331卷第18頁、第24頁）
      ；並有拘票、拘提報告書及重光醫院診斷證明書各在卷足
      稽（見偵1331卷第20至24頁）。而被告丙○○一度經原審
      傳、拘不到，而被通緝等情，亦有通緝書在卷足參（見原
      審卷(一)第156至157頁），被告丙○○既已明知警方前往其
      住處，苟其真未為販賣毒品犯行，何需甘冒摔斷腿之危險
      ，而匆忙逃逸？甚且經原審傳、拘不到，而致遭通緝之處
      境？
    (十三)至被告丙○○辯稱：在警方長期監聽之下，如有毒品交易
      之事證，警方可立即逮捕，卻不為此，顯見並無此事，而
      警察監聽結果，並無實質證據可以證明我販毒，在我家住
      處亦無搜索出相關證物云云。惟販賣毒品為重大犯罪行為
      ，無不以隱密方式為之，而被告丙○○所使用上揭門號之
      行動電話，雖在警方長期監聽下，然被告丙○○之住處位
      居樓上，又裝設有多達4支之監視器，螢幕即放置在客廳
      ，購買毒品者前往被告丙○○家購買毒品時，除須先以電
      話聯絡確認外，尚須先經過監視器螢幕之辨識查明身分後
      開門等情，已經前揭證人等證述甚明，是縱然被告丙○○
      使用之前揭行動電話長期被監聽，然警方欲於監聽取得訊
      息時及時申請搜索票前往搜索，亦顯非易事。而證人己○○於偵查時已證述：丙○○3、4月份就知道電話被監聽等
      語（見毒偵827卷第64頁），被告丙○○於原審準備程序
      時亦供述：我當時知道警方及檢察官已經在進行監聽等語
      明確（見原審卷(一)第197頁），衡情一般人無論是否真係
      有販賣毒品之犯行，既已知悉遭警方監聽，當係暫時停止
      可能遭人懷疑之通話行為，以避免遭查緝，然被告丙○○
      卻仍然於93年5月間有上述和證人等間許多有關販賣毒品
      之通話內容，益徵其係認為已有多重防範行為，當可避免
      為警查獲，此亦從事後警方前往拘提時，其果能先一步知
      悉，而能跳樓逃逸，足資證明，是被告丙○○徒以前詞置
      辯，顯與事實有違，尚非可採。
    (十四)末查，被告丙○○購買第一級毒品海洛因及第二級毒品安
      非他命之價格，雖因被告丙○○矢口否認販賣第一級毒品
      海洛因及第二級毒品安非他命而無從究明，惟販賣毒品係
      政府嚴予查緝之違法行為，非可公然為之，而其價格昂貴
      ，取得不易，被告丙○○如無利益可圖，應無將毒品平白
      無故給予上揭證人等施用而甘冒被查獲法辦之危險，是其
      有從中牟利之意圖應屬合理之認定。
    (十五)綜上所述，本案事證明確，被告丙○○所為販賣第一級毒
      品及販賣第二級毒品之犯行均洵堪認定，應依法論科。
參、被告戊○○部分：上訴人即被告戊○○於審判期日經傳未到
    庭。
  一、施用第一、二級毒品部分：
    (一)按施用毒品經觀察、勒戒或強制戒治執行完畢釋放後，5
      年內再犯毒品危害防制條例第10條之施用毒品罪者，檢察
      官應依法追訴，毒品危害防制條例第23條第2項定有明文
      。被告戊○○前於89年間因施用毒品案件，經原審以89年
      度毒聲字第1381號裁定送觀察、勒戒，因有繼續施用毒品
      之傾向，再經原審以89年度毒聲字第1716號裁定令入戒治
      處所施以強制戒治，因戒治成效良好，再經原審以89年度
      毒聲字第2937號裁定停止戒治，所餘戒治期間交付保護管
      束，嗣管束期間於90年6月22日屆滿，經臺灣新竹地方法
      院檢察署檢察官以90年度戒毒偵字第144號為不起訴處分
      等情，有本院被告前案紀錄表在卷可參，詎被告5年內猶
      未戒除毒癮，復施用第一、二級毒品，自應由檢察官依法
      追訴，核先敘明。
    (二)上揭被告連續施用第一、二級毒品之事實，業據其於原審
      坦承不諱（見原審卷(一)第116頁、原審卷(四)第10頁、第63
      頁）；而被告於上揭時、地為警查獲後所採集之尿液，經
      送驗結果，確呈鴉片類（嗎啡、可待因）、安非他命類（
      安非他命、甲基安非他命）陽性反應，有昭信科技顧問股
      份有限公司92年12月10日、93年10月22日、93年10月14日
      濫用藥物陽性檢體檢驗報告、臺灣檢驗科技股份有限公司
      93年7月14日濫用藥物尿液檢驗報告、國防部憲兵司令部
      刑事鑑識中心93年9月16日（93）宇鑑字第12207號鑑驗通
      知書、新竹市衛生局93年10月6日不法藥物尿液初步篩檢
      報告書、採尿室毒品人口到場採尿名冊、臺灣新竹地方法
      院檢察署受保護管束人（被告）尿液檢體監管紀錄表、內
      政部警政署保安警察大隊第二總隊第一大隊第三中隊辦理
      毒品危害防制條例案尿液送驗受檢人員真實姓名代號對照
      表、新竹市警察局辦理煙毒、麻醉藥品案尿液送驗受檢人
      真實姓名代號對照表在卷足憑（見毒偵465卷第3頁反面至
      5頁、第33頁、第38至39頁、第49頁、毒偵791卷第19頁、
      毒偵1365卷第4至5頁、毒偵1414卷第5頁、第19至20頁、
      毒偵1364卷第3頁反面至5頁）。另有卷附內政部警政署保
      安警察大隊第二總隊第一大隊第三中隊執行搜索扣押筆錄
      、扣押物品目錄表、現場照片4幀、新竹市警察局第二分
      局搜索扣押筆錄、扣押物品目錄表、扣押物照片5幀，及
      附表編號1至5之物扣案足資佐證（見毒偵791號卷第3至4
      頁、第20頁正、反面、毒偵1414卷第10頁、第15至18頁、
      第33頁）。而扣案如附表編號1所示之毒品，經送鑑定結
      果，確含第一級毒品海洛因成分，有法務部調查局93年10
      月20日調科壹字第100002205號鑑定通知書可稽（見毒偵
      791卷第68頁）。足見被告所為前開自白，確與事實相符
      而堪採信。是被告戊○○此部分犯行洵堪認定，應依法論
      科。
  二、持有具殺傷力之子彈部分（93年7月21日被查獲部分）：
      被告持有附表編號7至8所示子彈之事實，業據其於原審坦
      承不諱（見原審卷(四)第10頁、第63頁）；並有卷附內政部
      警政署保安警察大隊第二總隊第一大隊第三中隊執行搜索
      扣押筆錄、扣押物品目錄表、現場照片4幀，及如附表編
      號7至8所示子彈扣案足資佐證（見偵3902卷第3至4頁、第
      8頁、第48頁）。而扣案子彈經送鑑定結果：(一)2顆（即附
      表編號8所示），認均係由玩具金屬彈殼加裝直徑約8.0mm
      土造金屬彈頭而成之改造子彈，經採樣1顆試射，可擊發
      ，認具殺傷力；(二)1顆（即附表編號7所示），係具直徑約
      為8.0mm金屬彈頭之土造子彈，經實際試射，可擊發，認
      具殺傷力等情，有內政部警政署刑事警察局93年8月17日
      刑鑑字第0930152223號槍彈鑑定書在卷足參（見偵3902卷
      第55至58頁）。是被告戊○○此部分持有具有殺傷力之子
      彈之自白核與事實相符，而堪採信。是被告戊○○此部分
      犯行洵堪認定，應依法論科。
  三、寄藏具有殺傷力之改造手槍及子彈部分（93年8月31日報
      繳部分）：
      上揭寄藏具有殺傷力之改造手槍及子彈之事實，業據其於
      警詢及原審坦承不諱（見偵4674卷第3頁反面、原審卷第
      10頁）；並有卷附新竹縣警察局竹東分局竹東所受理自首
      報繳槍砲彈藥刀械案件電話紀錄、槍彈照片1幀，及扣案
      如附表編號10至13所示之槍彈足資佐證（見偵4674卷第5
      至6頁）。而扣案槍彈經送鑑定結果：一、送鑑改造手槍1
      支（槍枝管制編號0000000000號，及附表編號10所示），
      認係由仿GLOCK廠27型半自動手槍製造之玩具手槍換裝土
      造金屬槍管而成之改造手槍，機械性能良好，可擊發適用
      子彈，認具殺傷力；二、送鑑改造子彈3顆（及附表編號
      11所示），認均係由玩具金屬彈殼加裝直徑約9.0mm金屬
      彈頭而成之改造子彈，經取樣1顆試射結果，可擊發，認
      具殺傷力等情，有內政部警政署刑事警察局93年10月5日
      刑鑑字第0930186422號槍彈鑑定書附卷可稽（見偵4674卷
      第25至29頁）。是被告戊○○此部分自白核與事實相符，
      應堪採信。是被告戊○○此部分犯行洵堪認定，應依法論
      科。
  四、持有具有殺傷力之改造手槍部分（93年9月16日被查獲部分
      ）：
      上揭持有具有殺傷力之改造手槍之事實，業據其於原審坦
      承不諱（見原審卷(四)第10頁）；核與徐乾隆於警詢及偵查
      中之陳述相符（見偵1181卷第5頁、核退偵715卷第4頁）
      。並有卷附槍枝照片2幀、扣案如附表編號14、15所示之
      槍彈可資佐證（見偵1181卷第17頁、第59至60頁）。而扣
      案如附表編號14所示之改造手槍，經送鑑定結果：送鑑改
      造手槍1支（槍枝管制編號0000000000號），認係由仿TT
      —33Tokarev型半自動手槍製造之玩具手槍換裝土造金屬
      槍管而成之改造手槍，機械性能良好，可擊發適用子彈使
      用，認具殺傷力等情，有內政部警政署刑事警察局93年10
      月7日刑鑑字第0930194937號槍彈鑑定書在卷可核（見偵
      1181卷第14至16頁）。是被告戊○○此部分持有具有殺傷
      力之改造手槍犯行之自白核與事實相符，亦堪採信。是被
      告戊○○此部分犯行洵堪認定，應依法論科。
肆、論罪部分：
  一、法律變更之比較：
      被告行為後，刑法已於95年7月1日修正公布施行，修正後
      第2條第1項規定：「行為後法律有變更者，適用行為時之
      法律。但行為後之法律有利於行為人者，適用最有利於行
      為人之法律。」此項修正乃為符合刑法第1條罪刑法定主
      義之要求，貫徹法律禁止溯及既往原則，屬規範行為後法
      律變更所生新舊法律比較適用之準據法，應逕適用修正後
      刑法第2條決定新舊法之適用，先予敘明。又關於刑法修
      正後之新舊法比較，應就罪刑有關之一切情形，綜其全部
      罪刑之結果而為比較（最高法院95年度第8次刑庭會議決
      議參照）。
    (一)查被告戊○○行為後，槍砲彈藥刀械管制條例業於94年1
      月26日修正公布施行，刪除第11條，並修正第8條，將修
      正前第11條第4項移入修正後第8條第4項，將原規定第11
      條第4項之法定刑「處一年以上七年以下有期徒刑，併科
      新台幣七百萬元以下罰金」，提高為「處三年以上十年以
      下有期徒刑，併科罰金新台幣七百萬元以下罰金」，比較
      新舊法之結果，以修正前之槍砲彈藥刀械管制條例第11條
      第4項之規定，有利於被告戊○○，故依刑法第2條第1項
      但書之規定，應適用修正前之該條例第11條第4項之規定
      論處。至未經許可持有、寄藏子彈部分並未修正，即不生
      新、舊法比較適用之問題，自應逕依該條例第12條第4項
      之規定處斷。
    (二)修正後刑法施行法增訂第1條之1規定：「中華民國94年1
      月7日刑法修正施行後，刑法分則編所定罰金之貨幣單位
      為新臺幣。94年1月7日刑法修正時，刑法分則編未修正之
      條文定有罰金者，自94年1月7日刑法修正施行後，就其所
      定數額提高為30倍。但72年6月26日至94年1月7日新增或
      修正之條文，就其所定數額提高為3倍」；而刑法第33條
      第5款則修正為：「主刑之種類如下：五、罰金：新臺幣1
      千元以上，以百元計算之」。是刑法修正後，修正前槍砲
      彈藥刀械管制條例第11條第4項、第12條第4項寄藏槍彈罪
      之罰金刑及毒品危害防制條例第4條第1項、第2項部分之
      罰金最高額上限雖無變更，惟最低額下限則提高為新臺幣
      1千元，比較修正前、後之刑法，自以行為時關於科處罰
      金刑之法律較有利被告。
    (三)被告行為時之刑法第56條規定：「連續數行為而犯同一之
      罪名者，以一罪論。但得加重其刑至二分之一」；惟其行
      為後上開法條業已於95年7月1日修正公布刪除，該項刪除
      雖非犯罪構成要件之變更，但已影響行為人刑罰之法律效
      果，自屬法律有所變更，而有比較新舊法之必要。本案被
      告丙○○先後多次販賣第一級毒品海洛因及販賣第二級毒
      品安非他命之行為、被告戊○○先後多次施用第一級毒品
      海洛因及施用第二級毒品非他命之行為，若依舊法規定，
      僅以一罪論；若依新法，則須分論併罰，經比較新舊法之
      結果，應以行為時之舊法較有利於被告等人。
    (四)累犯部分，新法將原規定「受有期徒刑之執行完畢，或受
      無期徒刑或有期徒刑一部之執行而赦免後，五年以內再犯
      有期徒刑以上之罪者，為累犯，加重本刑至二分之一」修
      正為「受徒刑之執行完畢或一部執行而赦免後，五年以內
      故意再犯有期徒刑以上之罪者，為累犯，加重本刑至二分
      之一」，自屬行為後法律有變更，依刑法第2條第1項規定
      ，應適用修正後刑法第47條第1項規定，較有利於被告。
    (五)被告行為時刑法第51條規定：「數罪併罰，分別宣告其罪
      之刑，依左列各款定其應執行者：」其中第5款規定：「
      宣告多數有期徒刑者，於各刑中之最長期以上，各刑合併
      之刑期以下，定其刑期。但不得逾二十年。」修正後刑法
      第51條第5款規定：「宣告多數有期徒刑者，於各刑中之
      最長期以上，各刑合併之刑期以下，定其刑期。但不得逾
      三十年。」比較結果，修正後刑法並非較有利於行為人，
      依刑法第2條第1項前段之規定，仍應依修正前刑法第51條
      第5款，定其應執行之刑。
    (六)綜合上述各條文修正前、後之比較，可知修正前、後之規
      定，就被告丙○○部分，首就罰金刑部分，罰金下限於
      刑法修正後提高，並非較有利於被告丙○○；另就數罪併
      罰之方法部分，修正後之規定，並非較有利於被告；又就
      罪數而論，依修正後之規定，被告丙○○應分論數罪，惟
      依修正前之規定，被告丙○○得論以連續犯而從一重處斷
      ，此部分修正後之規定，顯然不利於被告丙○○，證諸前
      開最高法院決議所揭示之罪刑綜合比較原則，依刑法第2
      條第1項前段規定，自應整體適用行為時即修正前之刑法
      規定處斷。被告戊○○部分，依上述各項法律變更之比
      較結果，自應整體適用行為時即修正前之刑法規定處斷。
  二、核被告丙○○所為，係犯毒品危害防制條例第4條第1項之
      販賣第一級毒品罪、同條第2項之販賣第二級毒品罪。其
      持有毒品之低度行為，應為販賣之高度行為所吸收，不另
      論罪。被告丙○○先後多次販賣第一級、第二級毒品犯行
      ，時間緊接，方法相同，均各觸犯構成要件相同之罪名，
      顯皆係基於概括犯意反覆為之，均為連續犯，應依修正前
      刑法第56條之規定，各論以一罪，並均加重其刑，惟販賣
      第一級毒品法定刑無期徒刑部分及販賣第二級毒品法定刑
      無期徒刑不得加重，僅就販賣第二級毒品非他命之有期徒
      刑部分加重其刑。又被告丙○○所犯上揭二罪名，犯意個
      別，罪名不同，應予以分論併罰。
  三、核被告戊○○所為：
    (一)就事實欄二、(一)部分所為，係犯毒品危害防制條例第10條
      第1項之施用第一級毒品罪及同條第2項之施用第二級毒品
      罪。被告戊○○持有第一級毒品海洛因及第二級毒品安非
      他命後，分別進而施用，其持有第一級毒品及第二級毒品
      之低度行為，應分別為施用之高度行為所吸收，爰不另論
      其持有第一級毒品罪及持有第二級毒品罪。被告戊○○所
      為先後多次施用第一級毒品海洛因犯行，及先後多次施用
      第二級毒品安非他命犯行時間緊接，犯罪構成要件相同，
      顯分別係基於概括犯意而為，均為連續犯，爰依修正前刑
      法第56條之規定，論以一施用第一級毒品罪及一施用第二
      級毒品罪，並分別各加重其刑。
    (二)就事實欄二、(二)部分所為，係犯槍砲彈藥刀械管制條例第
      12條第4項之未經許可，持有具有殺傷力之子彈罪。
    (三)就事實欄二、(三)部分所為，係犯修正前槍砲彈藥刀械管制
      條例第11條第4項之寄藏可發射子彈具有殺傷力之改造手
      槍罪及槍砲彈藥刀械管制條例第12條第4項之未經許可，
      寄藏子彈罪。被告戊○○此部分受託代為保管槍彈而寄藏
      之，其保管之本身，亦屬持有，此之持有係受寄之當然結
      果，自不另論以非法持有槍、彈罪（參照最高法院74年臺
      上第3400號判例）。被告戊○○以一受託寄藏改造手槍、
      子彈之行為，係同時觸犯修正前槍砲彈藥刀械管制條例第
      11條第4項及槍砲彈藥刀械管制條例第12條第4項之罪，為
      想像競合犯，應從一重論以修正前槍砲彈藥刀械管制條例
      第11條第4項之罪。
    (四)就事實欄二、(四)部分所為，係犯修正前槍砲彈藥刀械管制
      條例第11條第4項之持有可發射子彈具有殺傷力之改造手
      槍罪。
    (五)被告戊○○係於89年間受「徐鎮國」之託，代為寄藏前揭
      槍彈，90、91年間方才自徐昱振處收受前述槍枝而持有，
      又遲至93年7月20日方向綽號阿水者購入前揭子彈，顯見
      目的、來源均有所不同，原因亦有異，是事實欄二、(二)至
      (四)所涉及之槍砲彈藥刀械管制條例之各罪，自難認有何想
      像競合犯或牽連犯等裁判上一罪關係。被告戊○○所犯上
      述五罪，其犯意各別，行為不同，應予分論併罰。再被告
      戊○○所犯如事實欄二、(三)部分之持有具有殺傷力之改造
      槍彈之犯行，係於93年8月31日，在有偵查職務之公務員
      未發覺前及中央主管機關內政部公告報繳期間內（中央主
      管機關內政部依據行政院93年6月28日院台字第093007654
      0號函，於同年6月28日以台內警字第0930103600後公告辦
      理槍砲彈藥刀械管制條例第18條第2項所定之自首期間，
      係自93年7月1日至93年9月30日），由被告戊○○主動攜
      帶該槍彈至警局報繳等情，已如前述，應認已符合槍砲彈
      藥刀械管制條例第18條第2項之報繳規定，爰予以免除其
      刑。又被告戊○○前曾因違反肅清煙毒條例及麻醉藥品管
      理條例案件，經法院分別判處有期徒刑5年6月、6月及8月
      確定，於88年10月26日假釋出監，又因於假釋期間違反保
      護管束應遵守事項情節重大，而撤銷假釋，入監執行殘刑
      ，於92年5月31日縮行期滿等情，有本院被告戊○○前案
      紀錄表在卷足按，其於5年以內故意再犯有期徒刑以上之
      本罪，為累犯，應依刑法第47條規定加重其刑，並遞加重
      之。本件被告上開犯罪時間在96年4月24日以前，其所犯
      之罪合於中華民國96年罪犯減刑條例第2條第1項第3款、
      第3條第1項第7款之規定，應予減其宣告刑2分之1。
伍、被告丙○○部分上訴駁回之理由：
    原審本同上之見解，適用毒品危害防制條例第4條第1項、第
    2項、第19條第1項、刑法第2條第1項前段、刑法第11條前段
    、修正前刑法第51條第5款（原判決贅載修正前刑法第51條
    第4款）、第56條、第37條第1項，並審酌被告丙○○藉販賣
    毒品牟取暴利，戕害他人身心健康至鉅，嚴重破壞社會治安
    ，販毒期間非短，人數及次數亦多，犯後經法院通緝始行到
    案，且於審理時飾詞狡辯，難認有悔悟之心，惟其販毒情節
    尚非最為重大，應尚未達剝奪其生命之程度，及被告丙○○
    就販賣第一級毒品部分所得為27000元，就販賣第二級毒品
    部分所得為140000元，應依毒品危害防制條例第19條第1項
    之規定分別諭知沒收之，如全部或一部不能沒收時，均以其
    財產抵償之，而以丙○○連續販賣第一級毒品，處無期徒刑
    ，褫奪公權終身，販賣毒品所得財物27000元沒收之，如全
    部或一部不能沒收時，以其財產抵償之；及連續販賣第二級
    毒品，處有期徒刑14年，販賣毒品所得財物140000元沒收之
    ，如全部或一部不能沒收時，以其財產抵償之；應執行無期
    徒刑，褫奪公權終身，販賣毒品所得財物167000元沒收之，
    如全部或一部不能沒收時，以其財產抵償之。核其認事用法
    ，俱無不合，量刑亦甚妥適。被告丙○○上訴否認犯行，為
    無理由，應予駁回。
陸、被告戊○○部分撤銷改判之理由：
    原審以被告事證明確，予以論罪科刑，固非無見，惟中華民
    國96年罪犯減刑條例業於96年7月4日修正公布，並於同年月
    16日施行，被告戊○○所犯，合於該減刑條例之規定，原審
    未及審酌，尚有未洽；又被告戊○○就事實欄二、(三)違反槍
    砲彈藥刀械管制條例第12條第4項部分，應成立未經許可寄
    藏子彈罪，惟原判決卻僅論持有子彈罪，亦有未洽。被告戊○○以另案原審95年度訴字第417號判決，認被告戊○○自
    94年11月中旬某日起不詳時點起至95年1月26日13時止，在
    新竹縣竹東鎮○○里○○鄰○○路37巷5號住處，以將海洛因
    加水置入注射針筒注射之方式或將海洛因粉末摻入香煙內再
    點火吸食之方式施用第一級毒品海洛因多次等情，與本案被
    告戊○○施用第一級毒品海洛因之行為構成連續犯云云（見
    本院卷(一)第77至79頁），而提起上訴。然該案犯罪時間與本
    案相隔逾1年，已難謂於本案施用之始對於嗣後綿延數年之
    施用行為具有概括犯意。是被告戊○○之上訴為無理由，然
    原判決既有前揭可議之處，自屬無可維持，應由本院予以撤
    銷改判。爰審酌被告戊○○施用毒品時間長短、查獲次數、
    犯罪手段、情節、所生危害，及所為係戕害自身身心健康，
    且被告戊○○一再持有及寄藏具有殺傷力之槍彈，對社會治
    安造成潛在危害甚鉅，維犯後尚能坦承己身犯行；及被告戊○○雖於警詢及偵查時均證述向被告丙○○購買毒品之情事
    ，惟於原審審理時已翻異前詞，蓄意迴護被告丙○○等一切
    情狀，量處如主文第二項所示之刑，及依中華民國96年罪犯
    減刑條例減輕其宣告刑2分之1，罰金部分並諭知易服勞役之
    折算標準，及定應執行刑。被告戊○○行為時，刑法第42條
    第2項前段規定：「易服勞役以一元以上三元以下折算一日
    。」又被告行為時之易服勞役折算標準，業據廢止前罰金罰
    鍰提高標準條例第二條前段規定，就其原定數額提高為一百
    倍折算一日，則被告行為時之易服勞役折算標準，應以銀元
    三百元折算一日，即新臺幣九百元折算一日。惟新修正刑法
    第42條第3項前段規定：「易服勞役以新臺幣一千元、二千
    元或三千元折算一日。」，比較修正前、後之易服勞役折算
    標準，以修正後之規定較有利於被告戊○○，附此敘明。
柒、沒收部分：
  (一)扣案如附表二編號1、3所示之第一、二級毒品，及附表二編
    號5所示之海洛因殘渣袋1個，因袋子與海洛因已無法分離，
    應視同為第一級毒品，應均依毒品危害防制條例第18條第1
    項前段之規定沒收銷燬之。
  (二)扣案如附表二編號2、4、6所示之物，均為被告戊○○所有
    ，且分別係供其為施用第一級、第二級毒品犯行所用之物，
    業據其供述在卷（見原審卷(四)第203頁），爰依修正前刑法
    第38條第1項第2款之規定，分別宣告沒收之。
  (三)扣案如附表二編號8所示未經試射之1顆改造子彈、編號10、
    14所示之改造手槍、編號11所示未經試射之2顆改造子彈，
    均為違禁物，均依修正前刑法第38條第1項第1款之規定宣告
    沒收之。
  (四)扣案如附表二編號7、8、11所示之已試射完畢、具殺傷力之
    子彈，因均已滅失，爰不諭知沒收。
  (五)附表二編號9所示之改造手槍，經送鑑驗結果，認係由仿WAL
    THER廠PPK／S型半自動手槍製造之金屬玩具手槍換裝土造金
    屬槍管而成之改造手槍，經檢視，欠缺扳機連桿，無法藉由
    扣壓扳機帶動及釋放擊錘、打擊撞針引爆子彈底火，故依現
    狀，無法發揮槍枝正常擊發功能，認不具殺傷力等情，有內
    政部警政署刑事警察局93年8月17日刑鑑字第0930152223號
    槍彈鑑定書在卷足參（見偵3902卷第55至58頁），非為違禁
    物，爰不宣告沒收。
  (六)附表二編號12、13所示之物，經送鑑定結果，送鑑彈頭1顆
    ，認係直徑約9.0mm之金屬彈頭；送鑑彈殼1顆，認係玩具金
    屬空彈殼等情，有內政部警政署刑事警察局93年10月5日刑
    鑑字第0930186422號槍彈鑑定書在卷足佐（見偵4674卷第25
    至29頁），並非違禁物，爰不宣告沒收。
  (七)附表二編號15所示之改造子彈經送鑑定結果，送鑑土造子彈
    3顆，認均係由玩具金屬彈殼加裝直徑約8.8mm金屬彈頭組合
    而成之改造子彈，採樣1顆試射，無法擊發，認不具殺傷力
    等情，有內政部警政署刑事警察局93年10月7日刑鑑字第093
    0194937號槍彈鑑定書在卷足參（見偵1181卷第14至16頁）
    ，已非違禁物，爰不宣告沒收。
捌、公訴意旨另以：檢察官於原審審理時依據證人林燕雄所為證
    述內容，而認被告丙○○係自93年3月間起至同年7月間止，
    連續販賣第一級毒品予證人林燕雄等情（見原審卷(四)第188
    頁），惟此已為被告丙○○否認在卷，且除證人林燕雄於原
    審審理時所為證述內容外，尚無其他積極證據足為佐證，且
    證人林燕雄於警詢及偵查時即為此內容之證述，惟檢察官起
    訴時並未採此，而本院復查無其他積極證據資料足認被告丙○○除於上揭所述時間即於93年5月7日上午6時32分許、同
    年月11日6時11分許及同年月21日中午有連續販賣第一級毒
    品海洛因予證人林燕雄外，尚有於其餘時地販賣第一級毒品
    海洛因予證人林燕雄，從而應認除上揭時間外之其餘販賣第
    一級毒品海洛因予證人林燕雄部分尚難以證明，本應為此部
    分無罪之諭知，惟因檢察官認此部分與被告丙○○所為上揭
    販賣第一級毒品海洛因部分具有連續犯之裁判上一罪關係，
    爰不另為無罪之諭知，附此敘明。
玖、被告戊○○經合法傳喚，無正當理由不到庭，爰不待其陳述
    逕行判決。
據上論斷，應依刑事訴訟法第368條、第369條第1項前段、第364
條、第299條第1項前段、第371條、毒品危害防制條例第10條第1
項、第2項、第18條第1項前段、修正前槍砲彈藥刀械管制條例第
11條第4項、槍砲彈藥刀械管制條例第12條第4項、第18條第2項
、刑法第2條第1項前段、刑法第11條前段、第42條第3項前段、
修正前刑法第47條、第56條、第51條第5款、第38條第1項第1款
、第2款、中華民國96年罪犯減刑條例第2條第1項第3款、第3條
第1項第7款、第7條，判決如主文。
本案經檢察官李金定到庭執行職務。
中　　華　　民　　國　　96　　年　　12　　月　　6 　　日
　　　　　　　　　刑事第十九庭審判長法　官  尤豐彥
　　　　　　　　　　　　　　　　　  法　官  黃金富
　　　　　　　　　　　　　　　　　  法　官  魏新國
以上正本證明與原本無異。
戊○○施用第二級毒品部分，不得上訴。
其他部分，如不服本判決，應於收受送達後十日內向本院提出上
訴書狀，其未敘述上訴之理由者並得於提起上訴後十日內向本院
補提理由書（均須按他造當事人之人數附繕本）。
                                    書記官  陳玉珍
中　　華　　民　　國　　96　　年　　12　　月　　6 　　日
附錄：本案論罪科刑法條全文
毒品危害防制條例第4條第1項、第2項：
製造、運輸、販賣第一級毒品者，處死刑或無期徒刑；處無期徒
刑者，得併科新臺幣一千萬元以下罰金。
製造、運輸、販賣第二級毒品者，處無期徒刑或七年以上有期徒
刑，得併科新臺幣七百萬元以下罰金。
修正前槍砲彈藥刀械管制條例第11條第4項：
未經許可，持有、寄藏或意圖販賣而陳列第一項所列槍砲者，處
一年以上七年以下有期徒刑，併科新臺幣七百萬元以下罰金。槍
砲彈藥刀械管制條例第12條第4項：
未經許可，持有、寄藏或意圖販賣而陳列子彈者，處五年以下有
期徒刑，併科新臺幣三百萬元以下罰金。
附表一：
┌──┬───────┬───┬─────────────────────────┬────────────────────────────┐
│編號│     時間     │ 對象 │   手段、數量、販毒所得                           │通訊監察譯文                                            │
├──┼───────┼───┼─────────────────────────┼────────────────────────────┤
│1   │92年2月間起至 │己○○│丙○○多次以使用之0000000000號行動電話，與己○○使│93年5月7日凌時33分：                                  │
│    │93年7月13日止 │      │用之0000000000號行動電話聯繫，以「細的」（即海洛因│  B（即證人己○○）：他欠我們的錢。五千拿給我們了。     │
│    │              │      │）之術語，指示己○○前往不特定人處收取購買毒品之款│95年5月10日22時51分：                                 │
│    │              │      │項，其則以平均每個月交付1次海洛因之頻率，連續交付 │  B：喂，大哥，在樓下囉。                               │
│    │              │      │數量不詳之海洛因予己○○施用，己○○即以此代收款項│93年5月23日21時55分：                                 │
│    │              │      │                                                  │  A：你是誰？B：我阿正，兩個男生。A：多久到？B：我一分鐘│
│    │              │      │                                                  │  到，是平哥要的。A：好。                               │
│    │              │      │                                                  │93年5月21日23時25分：                                 │
│    │              │      │                                                  │  B：故錫哥，我阿正啦七個男的。A：到了嗎？B：我兩分鐘到 │
│    │              │      │                                                  │  。A：好。                                             │
│    │              │      │                                                  │93年6月18日14時52分：                                 │
│    │              │      │                                                  │  A：喂，你是誰？B：我是阿正，我到了。                  │
├──┼───────┼───┼─────────────────────────┼────────────────────────────┤
│2   │93年5月6日11時│謝勝平│丙○○以使用之0000000000號行動電話，與謝勝平電話聯│93年5月6日11時41分53秒：                                │
│    │41分許聯絡、同│      │絡買賣毒品事宜後，即於同日中午，在丙○○新竹縣竹東│B（即證人謝勝平）：喂，故錫哥。A：你誰？B：我阿平。A：怎│
│    │日中午交付。  │      │鎮○○路8號住處，將數量不詳、價值約2000元之海洛因 │樣？B：我有紅寶石小的。A：你現在在哪裡？B：竹東。A：那趕│
│    │              │      │售予謝勝平，並當場收取紅寶石戒指1枚作為價款之支付 │快過來，十分鐘。                                        │
│    │              │      │。                                                │                                                        │
│    ├───────┤      ├─────────────────────────┼────────────────────────────┤
│    │93年5月10日凌 │      │同上方式、地點，將數量不詳、價值約5000元之海洛因售│93年5月10日凌晨2時5分18秒：                             │
│    │晨2時5分      │      │予謝勝平，並當場收取手錶1只及花瓶1個作為價款之支付│B：喂，故錫哥，我阿平。A：嗯！B：我有手錶跟瓶子要...。A │
│    │              │      │。                                                │：嗯，你在哪裡？B：在中山國小。A：好，來啊。            │
│    ├───────┤      ├─────────────────────────┼────────────────────────────┤
│    │93年5月11日凌 │      │同上方式、地點，將數量不詳、價值約4000元之海洛因售│93年5月11日凌晨1時58分26秒：                            │
│    │晨1時58分     │      │予謝勝平，並當場收取天眼及天珠各1個作為價金之支付 │A：喂，你在哪裡？B：我在鍾古家。A：潘龍要等你嗎？B：我回│
│    │              │      │。                                                │去給你。A：那個天眼、天珠？B：那沒問題。                │
│    ├───────┤      ├─────────────────────────┼────────────────────────────┤
│    │93年5月23日12 │      │同上方式、地點，將數量不詳、價值約10000元之海洛因 │93年5月23日12時7分39秒：                                │
│    │時7分         │      │售予謝勝平，並當場收取價款。                      │B：故錫哥，我阿平。A：嗯！B我沒有東西，要過去拿。A：什麼│
│    │              │      │                                                  │時候到？B：三分鐘。                                     │
├──┼───────┼───┼─────────────────────────┼────────────────────────────┤
│3   │93年5月7日6時2│林燕雄│丙○○以使用之0000000000號行動電話，與林燕雄092029│93年5月7日6時28分：                                     │
│    │8分許聯絡、同 │      │6791號行動電話聯絡買毒事宜後，即於同日6時32分許， │B（即證人林燕雄）：阿雄，拿二個。A：嗯，什麼？B：阿雄， │
│    │日6時32分交付 │      │在其上址住處門口將數量不詳、價值約2000元之海洛因售│拿二個，一下會到。A：嗯。                               │
│    │。            │      │予林燕雄，並當場收取價款。                        │                                                        │
│    ├───────┤      ├─────────────────────────┼────────────────────────────┤
│    │93年5月11日6時│      │同上方式、地點，將數量不詳、價值約2000元之海洛因售│93年5月11日6時3分39秒：                                 │
│    │3分許聯絡、同 │      │予林燕雄，並當場收取價款。                        │B：喂，阿雄拿二個。A：你誰？B：阿雄啦。A：現在是嗎？B： │
│    │日6時10分許交 │      │                                                  │是啊，等下過去。A：嗯。                                 │
│    │付。          │      │                                                  │93年5月11日6時10分52秒：                                │
│    │              │      │                                                  │B：喂，樓下。A：喔！                                    │
│    ├───────┤      ├─────────────────────────┼────────────────────────────┤
│    │93年5月21日11 │      │同上方式、地點，將數量不詳、價值約2000元之海洛因售│93年5月21日11時54分：                                   │
│    │時54分許聯絡、│      │予林燕雄，並當場收取價款。                        │B：要拿二件，馬上到。                                   │
│    │同日中午交付。│      │                                                  │                                                        │
├──┼───────┼───┼─────────────────────────┼────────────────────────────┤
│4   │93年3、4月間  │甲○○│丙○○在上址住處，以90000元代價，將重達3兩之安非他│無                                                      │
│    │              │      │命販賣予甲○○，並當場收取款項及交付毒品。        │                                                        │
│    ├───────┤      ├─────────────────────────┤                                                        │
│    │93年6月間     │      │同上地點，將重達1兩之安非他命販賣予甲○○，並當場 │                                                        │
│    │              │      │收取款項及交付毒品。                              │                                                        │
├──┼───────┼───┼─────────────────────────┼────────────────────────────┤
│5   │93年5月6日18時│戊○○│丙○○以0000000000號行動電話與戊○○0000000000號行│93年5月6日18時43分15秒：                                │
│    │43分許        │      │動電話聯絡買賣毒品事宜後，即於上址住處將數量不詳、│B（即證人戊○○）：喂，故惜，我在樓下。A：怎樣？B：拿一 │
│    │              │      │價值1500元之安非他命售予戊○○，並當場收取價款。  │個半。A：好。                                           │
│    ├───────┤      ├─────────────────────────┼────────────────────────────┤
│    │93年5月7日18時│      │同上方式、地點，將數量不詳、價值約500元之安非他命 │93年5月7日18時44分24秒：                                │
│    │44分聯絡、同日│      │售予戊○○，並當場收取價款。                      │ B：喂，芳子，我等一下下去拿半個，我順路下去拿。A ：嗯。│
│    │19時56分許交付│      │                                                  │：我現在下去。A：嗯。                                   │
│    │              │      │                                                  │93年5月7日19時56分18秒：                                │
│    │              │      │                                                  │B ：故錫，我在樓下。A：好。                             │
├──┼───────┼───┼─────────────────────────┼────────────────────────────┤
│6   │93年5月7日16時│李可明│丙○○以0000000000號行動電話與李可明使用之00000000│93年5月7日16時47分56秒：                                │
│    │47分許        │      │94號行動電話聯絡，以「那種的」（即安非他命）、「兩│B（即證人李可明）：故錫哥，我「釣早」（客語發音）還有那 │
│    │              │      │個」（即2000元）之術語議定買毒事宜後，即於上址住處│種的嗎？。A（即被告丙○○）：喔，我知道，大概要1小時以後│
│    │              │      │將數量不詳、價值2000元之安非他命售予李可明，並當場│。B：1、2小時以後... 我知道了。A：要多少？B：不是我要的 │
│    │              │      │收取價款。                                        │是人家要的。A：我不管，你到底要多少？B：兩個。A：好。B：│
│    │              │      │                                                  │喂，故錫哥，我忘了跟你說，昨天你拿給我的東西過濾一下水很│
│    │              │      │                                                  │多。A：水很多。我知道那不是我做的。B：我知道，那不是你用│
│    │              │      │                                                  │的。A：他拿給我就是這樣的... 很好吧。B：很好。A：那是臺 │
│    │              │      │                                                  │灣一等貨，不是我吹牛，先給你用。B：知道了。             │
│    │              │      │                                                  │93年5月7日16時50分18秒：                                │
│    │              │      │                                                  │B：我來了。A：來，快上來。B：二個有嗎？A：有有，快上來。│
├──┼───────┼───┼─────────────────────────┼────────────────────────────┤
│7   │93年5月15日18 │丁○○│丁○○與其弟潘明德約定共同出資1000元購買安非他命後│93年5月15日18時14分：                                   │
│    │時14分許      │      │由潘明德以000000000號電話與丙○○0000000000號行動 │B（即證人丁○○）：喂，我小潘，20分鐘到。A：好。        │
│    │              │      │電話議定買賣毒事宜，丙○○即於上址住處將數量不詳、│                                                        │
│    │              │      │價值1000元之安非他命售予潘明德，並當場收取價款。潘│                                                        │
│    │              │      │明德則將該購得之安非他命帶回與丁○○共同施用。    │                                                        │
├──┼───────┼───┼─────────────────────────┼────────────────────────────┤
│8   │92年2月間起至 │己○○│丙○○多次以使用之0000000000號行動電話，與己○○使│同附表一編號1                                           │
│    │93年7月13日止 │      │用之0000000000號行動電話聯繫，以「兩個男生」（即20│                                                        │
│    │              │      │00元安非他命）、「七個男的」（即欠購安非他命的錢70│                                                        │
│    │              │      │00元）之術語，指示己○○前往不特定人處收取購買毒品│                                                        │
│    │              │      │之款項，其則以平均每個月交付2次安非他命之頻率，連 │                                                        │
│    │              │      │續交付數量不詳之安非他命予己○○施用，己○○即以此│                                                        │
│    │              │      │代收款項方式作為向丙○○購買安非他命之代價。      │                                                        │
├──┼───────┼───┼─────────────────────────┼────────────────────────────┤
│9   │93年5月6日17時│陳俊帆│丙○○以0000000000號行動電話與陳俊帆0000000000號行│93年5月6日17時56分：                                    │
│    │56分許聯絡、同│      │動電話聯絡買賣毒品事宜後，即於同日18時許，在上址住│A（即被告丙○○）：多久？B（即證人陳俊帆）：五分鐘。    │
│    │日18時許交付。│      │處門口將數量不詳、價值1000元之安非他命售予陳俊帆，│93年5月6日18時1分：                                     │
│    │              │      │並當場收取價款。                                  │B：歐到了。                                             │
│    ├───────┤      ├─────────────────────────┼────────────────────────────┤
│    │93年5月10日12 │      │同上方式、地點，將數量不詳、價值約2000元之安非他命│93年5月10日12時24分39秒：                               │
│    │時29分許      │      │售予陳俊帆，並當場收取價款。                      │A：喂，幾分鐘？B：三分鐘。A：好。                       │
│    │              │      │                                                  │93年5月10日12時29分36秒：                               │
│    │              │      │                                                  │B：我到了。A：嗯。                                      │
├──┼───────┼───┼─────────────────────────┼────────────────────────────┤
│10  │96年5月6日17時│劉康弘│丙○○以0000000000號行動電話與劉康弘聯絡買賣毒品事│93年5月6日17時13分4秒：                                 │
│    │19分許聯絡、同│      │宜後，於同日17時20分許，在上址住處將數量不詳、價值│B（即證人劉康弘）：喂，我阿宏，拿三個。A（即被告丙○○之│
│    │日17時20分許交│      │約12000元之安非他命售予劉康弘，並當場收取價款。   │女友陳秋燕）：多久到？B：我到樓下了。A：好。            │
│    │付。          │      │                                                  │93年5月6日17時19分44秒：                                │
│    │              │      │                                                  │B：喂，出多少？A（即被告丙○○）：有一萬二。B：一萬二。A│
│    │              │      │                                                  │：嗯！B：好。                                           │
│    │              │      │                                                  │93年5月6日17時20分23秒：                                │
│    │              │      │                                                  │B：喂，樓下。A（即被告丙○○）：十一的是嗎？B：十一的。 │
└──┴───────┴───┴─────────────────────────┴────────────────────────────┘
附表二：
┌──┬────────┬──────┬─────┬───────┐
│編號│  扣案物        │  數量      │所（持）有│  保管編號    │
│    │                │            │人        │              │
├──┼────────┼──────┼─────┼───────┤
│1   │海洛因          │1包（淨重0.0│戊○○    │93年度白保管字│
│    │                │3公克、空包 │          │第225號       │
│    │                │裝重0.44公克│          │              │
│    │                │）          │          │              │
├──┼────────┼──────┼─────┼───────┤
│2   │注射針筒        │1支         │戊○○    │93年度保管字第│
│    │                │            │          │1291號        │
├──┼────────┼──────┼─────┼───────┤
│3   │安非他命        │1包（毛重   │戊○○    │93年度安保管字│
│    │                │0.55公克）  │          │第274號       │
├──┼────────┼──────┼─────┼───────┤
│4   │吸管            │1支         │戊○○    │93年度保管字第│
│    │                │            │          │1291號        │
├──┼────────┼──────┼─────┼───────┤
│5   │海洛因殘渣袋    │1個         │戊○○    │94年度保管字第│
│    │                │            │          │169號         │
├──┼────────┼──────┼─────┼───────┤
│6   │注射針筒        │1支         │戊○○    │94年度保管字第│
│    │                │            │          │169號         │
├──┼────────┼──────┼─────┼───────┤
│7   │直徑約8.0mm金屬 │1顆（具殺傷 │戊○○    │93年度彈保管字│
│    │彈頭之土造子彈（│力、已試射而│          │第102號       │
│    │93年度保管字第10│滅失）      │          │              │
│    │2號）           │            │          │              │
├──┼────────┼──────┼─────┼───────┤
│8   │玩具金屬彈殼加裝│1顆（具殺傷 │戊○○    │93年度彈保管字│
│    │直徑約8.0mm土造 │力、原扣案2 │          │第102號       │
│    │金屬彈頭之改造子│顆已試射1顆 │          │              │
│    │彈              │）          │          │              │
├──┼────────┼──────┼─────┼───────┤
│9   │仿WALTHER廠PPK/S│1支（不具殺 │戊○○    │93年度黃保管字│
│    │型半自動手槍製造│傷力）      │          │第97號        │
│    │之金屬玩具手槍換│            │          │              │
│    │裝土造金屬槍管之│            │          │              │
│    │改造手槍（含彈匣│            │          │              │
│    │1個、槍枝管制編 │            │          │              │
│    │號0000000000）  │            │          │              │
├──┼────────┼──────┼─────┼───────┤
│10  │仿GLOCK廠27型半 │1支（具殺傷 │戊○○    │93年度黃保管字│
│    │自動手槍製造之玩│力、自動報繳│          │第126號       │
│    │具手槍換裝土造金│）          │          │              │
│    │屬槍管之改造手槍│            │          │              │
│    │（含彈匣1個，槍 │            │          │              │
│    │枝管制編號110215│            │          │              │
│    │3414號）        │            │          │              │
├──┼────────┼──────┼─────┼───────┤
│11  │玩具金屬彈殼加裝│2顆（具殺傷 │戊○○    │93年度彈保管字│
│    │直徑約9.0mm金屬 │力、原扣案3 │          │第123號       │
│    │彈頭之改造子彈  │顆已試射1顆 │          │              │
│    │                │、自動報繳）│          │              │
├──┼────────┼──────┼─────┼───────┤
│12  │直徑9.0mm金屬彈 │1顆（不具殺 │戊○○    │93年度彈保管字│
│    │頭              │傷力、自動報│          │第123號       │
│    │                │繳）        │          │              │
├──┼────────┼──────┼─────┼───────┤
│13  │玩具金屬空彈殼  │1顆（不具殺 │戊○○    │93年度彈保管字│
│    │                │傷力、自動報│          │第123號       │
│    │                │繳）        │          │              │
├──┼────────┼──────┼─────┼───────┤
│14  │仿TT-33Tokarokar│1支（具殺傷 │戊○○    │93年度黃保管字│
│    │ev型半自動手槍製│力）        │          │第149號       │
│    │造之玩具手槍換裝│            │          │              │
│    │土造金屬槍管之改│            │          │              │
│    │造手槍（含彈匣1 │            │          │              │
│    │個，槍枝管制編號│            │          │              │
│    │0000000000號）  │            │          │              │
├──┼────────┼──────┼─────┼───────┤
│15  │玩具金屬彈殼加裝│2顆（不具殺 │戊○○    │93年度彈保管字│
│    │直徑約8.8mm金屬 │傷力、原扣案│          │第141號       │
│    │彈頭組合而成之改│3顆已試射1顆│          │              │
│    │造子彈          │）          │          │              │
└──┴────────┴──────┴─────┴───────┘
